臺灣板橋地方法院刑事判決　　　　　　　95年度易字第2080號
公　訴　人　臺灣板橋地方法院檢察署檢察官
被　　　告　甲○○
上列被告因竊盜案件，經檢察官提起公訴（95年度偵字第
21924 號），本院依簡式審判程序，判決如下：
    主  文
甲○○連續攜帶兇器竊盜，處有期徒刑陸月，如易科罰金，以參
佰元折算壹日。螺絲起子壹把沒收。
    事  實
一、甲○○為計程車駕駛，因其原使用之車牌號碼六Ｌ─四三六
    號自用小客車車牌因未繳罰款而遭註銷吊扣，為謀繼續營業
    ，竟基於意圖為自己不法所有之概括犯意，於民國九十四年
    十月二十日下午三時三十五分許，在台北市○○區○○路上
    ，持其所有，可作為兇器使用之螺絲起子一把，竊取乙○○
    所有之車牌號碼ＢＵ─一一九號車牌一面，復於九十五年四
    月二十九日上午九時五十分許，在台北縣五股鄉○○路口，
    再次持前揭可作為兇器使用之螺絲起子一把，竊取王福貴所
    有之車牌號碼五Ｍ─五一一號車牌一面，得手後，各將上述
    車牌改懸於其所有營業用小客車之前、後車牌框架上，留供
    己用。嗣其於同年九月十二日凌晨五時五十分許，駕駛前述
    其所有之營業用小客車，途經台北縣土城市○○路與裕民路
    口，經警發覺可疑查獲，當場扣得上述車牌二面。
二、案經台北縣政府警察局板橋分局報告臺灣板橋地方法院檢察
    署檢察官偵查起訴。甲○○於本院準備程序進行中，就被訴
    事實為有罪之陳述，經告知簡式審判程序之旨，並聽取各當
    事人之意見後，本院合議庭裁定由受命法官獨任進行簡式審
    判程序。
 ? 理  由
一、上揭犯罪事實，業據被告甲○○於本院準備程序及審理時坦
    承不諱，核與被害人乙○○、王福貴於警詢時陳述之情節相
    符，並有贓物認領保管單二紙、臺北縣政府警察局板橋分局
    扣押物品目錄表一份、被告汽車、贓物照片共五幀、車籍作
    業系統查詢認可資料二紙、臺北縣政府警察局車輛尋獲電腦
    輸入單影本二紙附卷可稽，且衡情車牌為以金屬螺絲緊鎖車
    身，難以取下之物，應以螺絲起子方能解開螺絲，順利竊取
    ，足認被告上開自白確與事實相符，堪予採信。又螺絲起子
    為金屬工具，或具有相當之長度、重量，倘持以揮刺、重擊
    ，在客觀上顯足以對人之生命、身體構成高度危害，核屬刑
    法第三百二十一條第一項第三款所定之「兇器」，殆無疑問
    ；又衡情車牌需以兩面分別懸掛於車身前、後，難僅以一面
    車牌而行駛無阻，不被道路該管機關察覺，被告先後伺機行
    竊車牌二面，應係基於概括犯意所為，檢察官認為係分別起
    意，似有誤認，應予指明。綜上所述，本案事證已臻明確，
    被告犯行洵堪認定，自應依法論科。
二、查被告行為後，刑法業於九十四年二月二日修正公布，並自
    九十五年七月一日起生效施行，其第二條第一項規定行為後
    法律有變更者，適用行為時之法律，但行為後之法律有利於
    行為人者，適用最有利於行為人之法律，是針對刑法修正變
    更之部分，自應就有利或不利於被告之一切相關情形，綜理
    全部結果而為比較，以定其應適用之法律，且一經定其應適
    用之法律後，即須整體適用之，除法有明文外，不任意得割
    裂適用。；次本院綜理被告方豐富所涉上揭犯行之一切相關
    情形，認倘適用行為時即修正前刑法之相關規定處斷，對其
    較為有利，是依刑法第二條第一項規定，自應適用修正前刑
    法規定處斷（本件涉及刑法修正之法律變更部分，乃第五十
    六條之連續犯、第四十一條第一項易科罰金等事項，而修正
    後刑法業已刪除連續犯從一重處斷之規定，倘遇有此情形，
    即須併合處罰，而刑法第四十一條等規定，就易科罰金之折
    算標準部分，如依修正前刑法第四十一條第一項及修正前罰
    金罰鍰提高標準條例第二條之規定，應以銀元三百元即新臺
    幣九百元折算一日，惟若依修正後刑法第四十一條第一項前
    段（原罰金罰鍰提高標準條例第二條已同時刪除）之規定，
    應以新臺幣一千元、二千元或三千元折算一日，二者相較之
    下，應以修正前之規定較有利於被告，，經綜合比較前述法
    律變更之結果後，本案因修正後之規定並未對被告更為有利
    ，依據刑法第二條第一項前段，應一體適用修正前刑法及修
    正前罰金罰鍰提高標準條例之規定，合先敘明。核被告所為
    ，係犯刑法第三百二十一條第一項第三款之攜帶兇器竊盜罪
    。至被告先後二次加重竊盜犯行，時間緊接，基本犯罪構成
    要件相同，所犯罪名又屬同一，應係基於概括犯意反覆而為
    ，業如前述，為連續犯，應依修正前刑法第五十六條規定，
    論以一攜帶兇器竊盜罪。爰審酌被告因自己違規遭吊扣車牌
    後，竟攜帶兇器，恣意二度竊盜他人車牌己用，造成被害人
    嚴重困擾及不便，對社會大眾造成心理負擔，顯然缺乏尊重
    法治及他人財產權之觀念，復參酌其素行狀況（有臺灣高等
    法院被告前案紀錄表一份在卷足參）及其犯罪之動機、目的
    、手段、所生危害、經人贓俱獲後，自知事證明確，未多為
    無謂辯解而坦承犯行之態度等一切情狀，量處如主文所示之
    刑，並諭知易科罰金折算標準，以資懲儆。
三、末查，刑法第三十八條關於沒收之規定，亦同於被告行為後
    之九十五年七月一日修正施行，惟因沒收係屬從刑，應隨同
    主刑適用同一準據法，而本件前開比較新舊法結果，既適用
    修正前之刑法，有關沒收之規定，亦應適用修正前刑法第三
    十八條規定自明。被告持以行竊之螺絲起子一把，係被告所
    有供上開竊盜犯行所用之物，業據被告供承在卷，爰依修正
    前刑法第三十八條第一項第二款之規定併予宣告沒收。
據上論斷，應依刑事訴訟法第273條之1第1項、第299條第1項前
段，刑法第2 條第1 項前段、修正前第56條、第321 條第1 項第
3 款、修正前第41條第1 項前段、修正前第38條第1 項第2 款，
判決如主文。
本案經檢察官靳開聖到庭執行職務。
中　　華　　民　　國　　96　　年　　1 　　月　　12　　日
                  刑事庭第八庭  ?法?官?王偉光
以上正本證明與原本無異
如不服本判決應於送達後10日內向本院提出上訴狀
?                                書記官　陳怡君
中　　華　　民　　國　　96　　年　　1 　　月　　15　　日
附錄本案論罪科刑法條全文：
 中華民國刑法第321條
 犯竊盜罪而有左列情形之一者，處 6 月以上、 5 年以下有期徒
 刑：
 一　於夜間侵入住宅或有人居住之建築物、船艦或隱匿其內而犯
　　 之者。
 二　毀越門扇、牆垣或其他安全設備而犯之者。
 三　攜帶兇器而犯之者。
 四　結夥三人以上而犯之者。
 五　乘火災、水災或其他災害之際而犯之者。
 六　在車站或埠頭而犯之者。
 前項之未遂犯罰之。
